臺灣士林地方法院刑事判決
110年度交簡上字第26號
上  訴  人  
即  被  告  李錦棠


上列上訴人即被告因過失致死案件，不服本院刑事庭於中華民國
110年2月26日本院109年度審交簡字第408號第一審簡易判決（起
訴案號：109年度調偵字第307號），提起上訴，本院管轄之第二
審合議庭判決如下：
    主  文
上訴駁回。
李錦棠緩刑參年。
    事實及理由
一、本判決下述所引用被告李錦棠以外之人於審判外之陳述，檢
    察官、被告於本院審理時均同意作為證據【見本院110年度
    交簡上字第26號卷（下稱本院卷）第134頁至第141頁】，本
    院審酌該等證據資料作成時之情況尚無違法不當，作為證據
    應屬適當，依刑事訴訟法第159條之5第1項規定均有證據能
    力，得採為認定事實之判斷依據。其餘認定本案犯罪事實之
    非供述證據，查無違反法定程序取得之情，依刑事訴訟法第
    158條之4規定反面解釋，亦具證據能力。
二、本案經本院審理結果，認原審判決認事用法及量刑均無不當
    ，應予維持，本案犯罪事實、證據及理由，除事實一第7行
    「多重鈍挫外傷」應更正為「多重鈍創外傷」，證據部分補
    充「道路交通事故現場圖」、「被告所提之轉帳交易明細擷
    圖」、「被告於本院準備程序及審理中之自白」外，其餘均
    引用第一審判決書及起訴書之記載（如附件）。
三、被告上訴意旨略以：其坦承犯行，惟其前與告訴人調解成立
    ，告訴人亦同意於給付完畢後給予緩起訴處分，其已於民國
    110年3月12日全數給付完畢，請求從輕量刑並宣告緩刑。
四、駁回上訴之理由：
  ㈠按關於刑之量定及緩刑之宣告，係實體法上賦予法院得為自
    由裁量之事項，倘其未有逾越法律所規定之範圍，或濫用其
    權限，即不得任意指摘為違法；又刑罰之量定，固屬法院自
    由裁量之職權行使，但仍應審酌刑法第57條所列各款事由及
    一切情狀，為酌量輕重之標準，並非漫無限制；在同一犯罪
    事實與情節，如別無其他加重或減輕之原因，下級審法院量
    定之刑，亦無過重或失輕之不當情形，則上級審法院對下級
    審法院之職權行使，原則上應予尊重（最高法院75年台上字
    第7033號、85年度台上字第2446號判決意旨參照）。
　㈡原判決認被告罪證明確，而依刑法第276條規定，審酌被告就
    本件事故雖有過失，惟被害人何月雲未依規定行走行人穿越
    道穿越道路同為肇事主因，且被告於有偵查權之警員發覺前
    開犯行之犯罪人前，自行向現場處理警員申告上開犯行，並
    隨同警員到案及接受審判，符合自首之規定等一切情狀，量
    處有期徒刑2月，並諭知易科罰金之折算標準，經核其認事
    用法並無違誤，量刑亦屬妥適，應予維持。從而，上訴人前
    揭上訴意旨，為無理由，應予駁回。
五、緩刑之宣告：
　㈠按受2年以下有期徒刑、拘役或罰金之宣告，前因故意犯罪受
    有期徒刑以上刑之宣告，執行完畢或赦免後，五年以內未曾
    因故意犯罪受有期徒刑以上刑之宣告者，認以暫不執行為適
    當，得宣告2年以上5年以下之緩刑，其期間自裁判確定之日
    起算，刑法第74條第1項第2款定有明文。
　㈡末查，被告⒈前因建築法案件，經臺灣板橋地方法院（現改制
    為臺灣新北地方法院，下同）88年度板簡字第121號判處有
    期徒刑6月確定；⒉另因妨害風化案件，經臺灣板橋地方法院
    以90年度訴字第2123號判決判處有期徒刑1年6月，經臺灣高
    等法院以91年度上訴字第1925號判決駁回上訴，嗣經最高法
    院以94年度台上字第5105號判決撤銷原判決並發回原審法院
    ，臺灣高等法院以94年度上更一字第614號判決部分撤銷原
    判決並判處被告有期徒刑1年2月，並經最高法院以97年度台
    上字第4944號判決駁回上訴確定；上開⒈⒉案件經臺灣高等法
    院以97年度聲減字第1501號裁定減輕其刑並定應執行有期徒
    刑10月確定，而於98年5月12日執行完畢出監，出監後除本
    案外無其他刑案紀錄乙節，有臺灣高等法院被告前案紀錄表
    1份在卷可參（見本院卷第21頁至第29頁），堪認被告故意
    犯罪受有期徒刑以上之宣告，執行完畢或赦免後，5年內未
    曾因故意犯罪受有期徒刑以上刑之宣告，已符合刑第74條第
    1項第2款緩刑要件，考量被告已高齡68歲，其因一時駕車不
    慎致罹刑典，經此偵查、審理程序及科刑教訓後，當知所警
    惕，信無再犯之虞。且被告已與告訴人及被害人家屬簡銀祥
    、簡嘉宏、簡嘉明、簡嘉信達成調解，並給付其等共200萬
    元完畢等節，有臺北市大同區調解委員會調解筆錄、本院公
    務電話紀錄可稽（見本院109年度審交訴字第64號卷第51頁
    至第52頁，本院卷第33頁），復考量告訴人及被害人家屬於
    本院準備程序委任代理人到庭表示因被告已給付完畢故對本
    院是否宣告緩刑無意見等語（見本院卷第108頁至第110頁）
    ，為免短期自由刑之流弊，本院認原審宣告之刑以暫不執行
    為適當，依刑法第74條第1項第2款規定，宣告緩刑3年，以
    啟自新。
據上論斷，應依刑事訴訟法第455條之1第1項、第3項、第368條
、第373條，刑法第74條第1項第2款，判決如主文。
本案經檢察官鄭潔如提起公訴，檢察官江玟萱、林在培到庭執行
職務。 
中　　華　　民　　國　　110 　年　　11　　月　　18　　日
            刑事第一庭審判長法  官  陳明偉
                            法  官  邰婉玲
　　                        法  官  鍾  晴　　
以上正本證明與原本無異。
本件不得上訴。
                            書記官  李欣頻　　
中　　華　　民　　國　　110 　年　　11　　月　　18　　日